Denny de Almeida Spinelli

Cientista de Dados

Contatos

Guarulhos, SP - Brasil
denny.dealmeida@gmail.com
www.linkedin.com/in/dennydaspinelli
daspinelli.github.io

Um pouco sobre mim

Sou um entusiasta da ciência de dados que estuda na Comunidade DS, onde participo de projetos práticos que simulam desafios do cotidiano de um cientista de dados. Meu foco inclui análise exploratória de dados, clusterização, algoritmos de predição e outros. Também estudo estatística, programação, banco de dados e negócios para ter uma base sólida de conhecimento na resolução de problemas empresariais.

Liderar o grupo Dados Inglórios em um Hackday foi um marco pessoal. Entregamos um modelo de machine learning em apenas dois dias, com precisão acima de 80%, e pude contribuir para a formação dos colegas recém-chegados à área de dados. Acredito na abordagem incremental e cíclica para solucionar problemas de negócios, priorizando entrega rápida sem comprometer a qualidade e os fundamentos teóricos.

Tenho experiência em criação de dashboards e relatórios gerenciais em SQL, com foco em vendas, margens, estoques e produtividade. Meu objetivo é atuar como cientista de dados, aplicando a exploração de dados, análises estatísticas, modelos de machine learning e outras ferramentas de desenvolvimento de software. Meu background como consultor de Business Intelligence e Analista de Custos Industriais me ajudou a desenvolver habilidades de comunicação e trabalho com clientes internos e externos.

Experiência Profissional

Modine do Brasil — Analista de Custos, 05/2019 - 04/2022

- Gestão de custos industriais no sistema SAP.
- Elaboração e manutenção de relatórios analíticos para tomada de decisão da diretoria e gerências.
- Alguns relatórios: margens de vendas, administração de estoques, redução e evolução de custos.

Modine do Brasil — Programador SQL Junior, 06/2016 - 04/2019

 Migração do Data Warehouse do sistema de BI do ERP legado (BRAIN) para o SAP. • Readequação dos dashboards e cockpit para o novo ERP.

Dosoft Consultoria — Consultor Business Intelligence, 04/2013 – 06/2016

- Elaboração, atualização e manutenção de dashboards e cockpits do sistema de Bl. Dois dos maiores projetos foram:
 - Acompanhamento do inventário físico, permitindo análise em tempo real para mitigar a probabilidade de invalidação do processo.
 - Dashboard de slow-moving garantindo que a provisão de estoque de giro lento e obsoletos fossem apuradas corretamente apoiando a decisão gerencial de sucateamento e promoções para manter o estoque e o fluxo de caixa saudáveis.

Runner Revolution — Programador Web Junior, 01/2012 – 12/2012

- Criação de site com OS e emissão de nota fiscal para uma empresa de entregas e empresa de vendas.
- Transcrição do sistema da empresa para versão web.

Educação

Comunidade DS — Ciência de Dados, 02/2021 - presente

 Desenvolvimento de habilidades em ciência de dados. Neste curso são abordados conceitos, fundamentos e práticas para não só criar um modelo de machine learning mas sim de para solucionar problemas de negócios através de manipulação de dados, aplicação de estatística, geração de insights, modelagem de algoritmos se necessários e disponibilização da solução em ambiente de produção.

IBM — Exploratory Data Analysis for Machine Learning, 11/2020 - 12/2020

• Carga dos dados de diversas fontes como bancos de dados estruturados e não estruturados, análise descritivas dos dados, gráficos e histogramas, tratamento de dados como valores nulos, conversões e outliers.

IGTI — Bootcamp Cientista de Dados, 09/2020 - 11/2020

 Conceitos básicos de big data, ML, data mining, data science e BI. Criação de dashboards com Power BI. ETL de APIs, bancos de dados estruturados e não estruturados e processamento no MongoDB. Além de Hadoop, MapReduce e Hive para processamento de grandes volumes de dados.

IGTI — Bootcamp Analista de Machine Learning, 07/2020 - 09/2020

 Análise exploratória com Python. Preparação dos dados para aplicação de modelos de ML supervisionados (regressão linear e logística, svm, árvore de decisão, KNN, etc), não supervisionados (redes neurais artificiais e k-means, etc). Métricas de avaliação dos modelos e matriz de confusão.

Universidade Estácio UniRadial, 02/2009 - 12/2012

• Graduação em Análise e Desenvolvimento de Sistemas

Habilidades Técnicas

Banco de Dados

- SQL
- MySQL
- MongoDB
- PostgreSQL
- SQLite

Análise de Dados

- Python
- Pandas
- NumPy
- Matplotlib
- Seaborn
- SciPy
- Plotly

Preparação e Modelagem de Dados

- Scikit-learn
- Scikit-optimize

Deploy

- Flask
- Streamlit
- Heroku
- AWS
- GCP

CRISP-DM

Integration Services

Excel

Anaconda

Hadoop

Java

Linux

Idiomas

Português — Nativo

Inglês — Avançado

Francês — Básico

Japonês — Básico